【裁判字號】    98,交聲,4404
【裁判日期】    981211
【裁判案由】    交管條例聲異
【裁判全文】
臺灣板橋地方法院交通事件裁定        98年度交聲字第4404號
原處分機關  交通部公路總局臺北區監理所板橋監理站
受處分人即
異  議  人  甲○○
上列受處分人因違反道路交通管理處罰條例案件，對於交通部公
路總局臺北區監理所板橋監理站民國九十二年一月二十一日所為
之處分（原處分案號：板監裁字第裁00-000000 號），聲明異議
，本院裁定如下：
    主  文
異議駁回。
    理  由
一、聲明異議意旨如聲明異議狀所載（如附件）。
二、按受處分人不服道路交通管理處罰條例第八條所定主管機關
    所為之處罰者，得於接到裁決書之翌日起二十日內，向管轄
    地方法院聲明異議，道路交通管理處罰條例第八十七條第一
    項定有明文。次按交通法庭認聲明異議不合法律上之程式，
    且無從補正者，應以裁定駁回之，道路交通案件處理辦法第
    十八條亦定有明文。
三、經查，受處分人即異議人甲○○係對於交通部公路總局臺北
    區監理所板橋監理站所為之板監裁字第裁00-000000 號違反
    道路交通管理事件裁決書（下稱裁決書）聲明異議，已為其
    於聲明異議狀中所載明。惟該裁決書係交通部公路總局臺北
    區監理所板橋監理站於九十二年一月二十一日所作成之裁決
    ，並於九十二年一月二十七日送達於異議人當時所設籍之戶
    籍地即重型機車駕籍地（此駕籍地設籍至今均未更改），亦
    即臺北縣新莊市○○街七十二之三號，由異議人本人親自蓋
    印收受該裁決書一節，有該一次裁決查詢報表、本件裁決書
    送達證書、司法院電子閘門戶役政連結作業系統異議人之個
    人基本資料查詢結果單、遷徙紀錄資料查詢結果單、司法院
    電子閘門公路監理車籍查詢證號查詢機車駕駛人單各一紙在
    卷可憑，則原處分機關前開對於本件裁決書之送達程序當為
    合法，且為異議人所親自蓋印收受，難認有何違法或不當可
    言，是異議人空言主張：本人在八十九年已將該違規車輛售
    出，在車輛所有權移交之際繳納該牌照違規罰款。在車主權
    人將其所有權轉讓後三年收獲貴所註銷駕照裁決，本人對其
    一次性違規罰款處理程序因行政業務延宕與疏失不滿而未立
    即聲明異議。近日由於日常生活需要，屢遭交警開罰，在不
    勝其擾之下針對該案提出異議，請貴所調查車輛轉讓時間並
    撤銷裁決及因其產生罰單云云，並不可採。綜上，足認本件
    裁決書業早於九十二年一月二十七日合法送達，則異議人如
    對交通部公路總局臺北區監理所板橋監理站所為之該裁決不
    服欲提起聲明異議，依照前開法條說明，其二十日之合法提
    出聲明異議期間即自九十二年一月二十八日（即其收受上開
    該裁決書之翌日）起算至九十二年二月十四日止，而異議人
    當時戶籍地位在臺北縣新莊市○○街七十二之三號，與原處
    分機關之間（原處分機關之機關地址：臺北縣中和市○○路
    ○段一一六號），依法院訴訟當事人在途期間標準第四條第
    一項第二款及第二條第一項規定，在途期間為二日，故以九
    十二年二月十六日為期間末日，惟該日為星期日而因順延至
    九十二年二月十七日而屆滿。從而，異議人遲至九十八年十
    二月一日，逾期始向原處分機關提起本件聲明異議，有原處
    分機關收文章日期蓋印於聲明異議狀一紙可參，則本件異議
    人提起聲明異議之時點，早已逾二十日之法定期間，則其聲
    明異議顯然不合法律上程式，且無從補正，揆諸前揭說明，
    自應將異議人之異議駁回。
據上論斷，應依道路交通管理處罰條例第八十七條第二項，道路
交通案件處理辦法第十八條，裁定如主文。
中    華    民    國    98    年    12    月    11    日
                  交通法庭    法  官  林家賢
如不服本裁定，應於裁定送達後五日內向本院提出抗告狀（應附
繕本），抗告於臺灣高等法院。
                              書記官  林政良
中    華    民    國    98    年    12    月    11    日


司法院資訊處製作；財團法人民間司法改革基金會備份。
